---
title: "Relat?rio dos m?todos de Gera??o de vari?veis aleat?rias GI0 implementados"
output:
  html_document:
    df_print: paged
---

```{r}
library(ggplot2)
```


At? o presente momento temos implementados dois m?todos distintos de gera??o de vari?veis aleat?rias GI0. O primeiro deles diz respeito ? gera??o de vari?veis aleat?rias GI0 por interm?dio de uma raz?o de vari?veis aleat?rias Gama decorrente do Modelo Multiplicativo.

O seguinte trecho de c?digo mostra a fun??o implementada tendo como base a raz?o de vari?veis aleat?rias Gama. Essas vari?veis foram geradas com os correspondentes par?metros *shape* e *rate* obtidos do Modelo Multiplicativo e em seguida, como retorno da fun??o, efetuou-se a raz?o dada por *Y/X* para que fossem geradas as vari?veis aleat?rias GI0.

```{r}

randGI0 <- function(n, alpha, gamma, Looks) {
  
  X = rgamma(n, shape = -alpha, rate = gamma)
  Y = rgamma(n, shape = Looks, rate = Looks)
  
  return (Y/X)
  
}

```

Para testar este primeiro m?todo de Gera??o foram gerados diversos histogramas cada qual sobreposto com a densidade desejada obtida por meio da fun??o de densidade de probabilidade da GI0 que tamb?m foi implementada. Esta fun??o possui a seguinte assinatura *densGI0(x, alpha, gamma, Looks)* e sua implementa??o est? exposta a seguir.


```{r}
densGI0 <- function(x, alpha, gamma, Looks) {
  
  return(((Looks^Looks * gamma(Looks-alpha))/ (gamma^alpha * gamma(Looks) * gamma(-alpha))) *
    (x^(Looks-1) / (gamma + Looks * x)^(Looks-alpha)))
  
}
```

Como primeiro teste, analisemos a seguir o histograma gerado e a curva de densidade desejada sobreposta ao mesmo. Foram geradas 2000 observa??es de vari?veis aleat?rias GI0 com os par?metros alpha = -3, gamma = 2 e Looks = 8 e plotou-se o histograma com esses dados. Ap?s isso, foi implementada a densidade desejada - passando os mesmos par?metros acima - e a mesma foi sobreposta ao histograma.

Como pode-se observar, o histograma juntamente com a densidade desejada est?o compat?veis entre si e a visualiza??o do histograma sobreposto com a curva de densidade est? conforme o esperado.

```{r}

randVarGI0_1 <- randGI0(2000, -3, 2, 8)

hist1 <- hist(randVarGI0_1, probability = TRUE, breaks = "FD")
densd1 <- densGI0(hist1$mids, -3, 2, 8)
#lines(hist1$mids, densd1)

qplot (xlab="Intensity", ylab="GI0 Densities") + 
  ggtitle("Histogram with Density curve of GI0(-3, 2, 8)") +
  theme(plot.title = element_text(hjust=0.5)) +
  geom_histogram(aes(randVarGI0_1, y=..density..), fill="white", bins = 150, color="black") +
  geom_line(aes(hist1$mids, densd1), size=1.1, color="blue")

```

A seguir est? outra implementa??o de histograma juntamente com a curva de densidade sobreposta. Dessa vez foram geradas 2000 observa??es utilizando os par?metros alpha = -1.5, gamma = 0.5 e Looks = 1.

```{r}

randVarGI0_4 <- randGI0(2000, -1.5, 0.5, 1)

hist4 <- hist(randVarGI0_4, probability = TRUE, breaks = "FD")
densd4 <- densGI0(hist4$mids, -1.5, 0.5, 1)
#lines(hist4$mids, densd4)

qplot (xlab="Intensity", ylab="GI0 Densities") + 
  ggtitle("Histogram with Density curve of GI0(-1.5, 0.5, 1)") +
  theme(plot.title = element_text(hjust=0.5)) +
  geom_histogram(aes(randVarGI0_4, y=..density..), fill="white", bins = 150, color="black") +
  geom_line(aes(hist4$mids, densd4), size=1.1, color="blue")

```

Por fim, a ?ltima implementa??o para compor este relat?rio foi implementada como a seguir. Foram geradas 2000 observa??es com os par?metros alpha = -8, gamma = 7 e Looks = 3.

```{r}

randVarGI0_9 <- randGI0(2000, -8, 7, 3)

hist9 <- hist(randVarGI0_9, probability = TRUE, breaks = "FD")
densd9 <- densGI0(hist9$mids, -8, 7, 3)
#lines(hist6$mids, densd9)

qplot (xlab="Intensity", ylab="GI0 Densities") + 
  ggtitle("Histogram with Density curve of GI0(-8, 7, 3)") +
  theme(plot.title = element_text(hjust=0.5)) +
  geom_histogram(aes(randVarGI0_9, y=..density..), fill="white", bins = 150, color="black") +
  geom_line(aes(hist9$mids, densd9), size=1.1, color="blue")

```

Agora concentrando-se na segunda forma de gera??o temos que o mesmo foi implementado seguindo o M?todo da Transformada Inversa por meio da Inversa da Fun??o de Distribui??o Acumulada da GI0.

A partir da rela??o descoberta entre a fun??o de distribui??o acumulada da GI0 e a distribui??o F de Snedekor, para a qual existem implementa??es j? feitas em R, foram geradas as vari?veis aleat?rias GI0, sem passar pelas fun??es especiais.

O seguinte c?digo mostra a rela??o encontrada da f.d.a da GI0 com a F de Snedekor. A fun??o retorna a f.d.a da F de Snedekor com os par?metros q = (-alpha/gamma)(x), df1 = 2Looks e df2 = -2alpha.

```{r}

 cdfGI0 <- function(x, alpha, gamma, Looks) {
   
   p = pf(q = (-alpha/gamma)*(x), df1 = 2*Looks, df2 = -2*alpha)
   
   return (p)
 }

```

Para comprovar que a rela??o encontrada entre ambas as distribui??es (GI0 e F) est? correta foi feito o seguinte teste, onde gerou-se vari?veis aleat?rias GI0 pelo M?todo de gera??o utilizando a raz?o de vari?veis aleat?rias Gama e, em seguida, plotou-se, por meio da fun??o ecdf que nos d? uma estimativa da cdf, o gr?fico da f.d.a das vari?veis GI0 geradas.

```{r}
 randVarGI0 <- randGI0(2000, -3, 2, 8)
 seqx <- seq(from = 0.001, to = 14.000, by = 0.01)
 plot(ecdf(randVarGI0), col=2)
```

Para efetuar o teste, foi feito o seguinte tra?ado de linha e foi poss?vel observar que as linhas se coincidem implicando que f.d.a da GI0 foi implementada com ?xito mediante rela??o com a F.

```{r}
seqx <- seq(from = 0.001, to = 14.000, by = 0.01)
 plot(ecdf(randVarGI0), col=2)
 lines(seqx, cdfGI0(seqx,-3, 2, 8))
```


O seguinte trecho de c?digo mostra a implementa??o do m?todo de gera??o utilizando a Inversa da Fun??o de Distribui??o Acumulada da GI0. Aqui foram geradas *n* vari?veis aleat?rias com distribui??o Uniforme e foram passadas como par?metro para a inversa da f.d.a da GI0. 

O retorno da fun??o ? dado pela rela??o da GI0 com a F, em que ? passado o inverso de (-alpha/gamma)(x) que justamente se trata de (-gamma/alpha)(q) e dessa forma tem-se o segundo m?todo de gera??o implementado.

```{r}

randGI0_2 <- function(n, alpha, gamma, Looks) {
  
  U <- runif(n)
  q = qf(p = U, df1 = 2*Looks, df2 = -2*alpha)
  
  return ((-gamma/alpha)*(q))
  
}

```

Foram feitas plotagens de histogramas juntamente com a curva de densidade desejada sobreposta aos mesmos. A seguir est?o os gr?ficos gerados.

```{r}

randVarGI0_2 <- randGI0_2(2000, -3, 2, 3)

hist2 <- hist(randVarGI0_2, probability = TRUE, breaks = "FD")
densd2 <- densGI0(hist2$mids, -3, 2, 3)
#lines(hist2$mids, densd2)

qplot (xlab="Intensity", ylab="GI0 Densities") + 
  ggtitle("Histogram with Density curve of GI0(-3, 2, 3)") +
  theme(plot.title = element_text(hjust=0.5)) +
  geom_histogram(aes(randVarGI0_2, y=..density..), fill="white", bins = 150, color="black") +
  geom_line(aes(hist2$mids, densd2), size=1.1, color="red")

```

```{r}

randVarGI0_7 <- randGI0_2(2000, -1.5, 0.5, 3)

hist7 <- hist(randVarGI0_7, probability = TRUE, breaks = "FD")
densd7 <- densGI0(hist7$mids, -1.5, 0.5, 3)
#lines(hist7$mids, densd7)

qplot (xlab="Intensity", ylab="GI0 Densities") + 
  ggtitle("Histogram with Density curve of GI0(-1.5, 0.5, 3)") +
  theme(plot.title = element_text(hjust=0.5)) +
  geom_histogram(aes(randVarGI0_7, y=..density..), fill="white", bins = 150, color="black") +
  geom_line(aes(hist7$mids, densd7), size=1.1, color="red")

```

```{r}

randVarGI0_6 <- randGI0_2(2000, -8, 7, 1)

hist6 <- hist(randVarGI0_6, probability = TRUE, breaks = "FD")
densd6 <- densGI0(hist6$mids, -8, 7, 1)
#lines(hist6$mids, densd6)

qplot (xlab="Intensity", ylab="GI0 Densities") + 
  ggtitle("Histogram with Density curve of GI0(-8, 7, 1)") +
  theme(plot.title = element_text(hjust=0.5)) +
  geom_histogram(aes(randVarGI0_6, y=..density..), fill="white", bins = 150, color="black") +
  geom_line(aes(hist6$mids, densd6), size=1.1, color="red")

```

