---
title: "R Notebook"
output: html_notebook
---

Para iniciar este RNotebook vamos começar explorando a função densidade da GI0 implementada a seguir.

```{r}

# Definindo a densidade da GIO como uma função cujos parâmetros são z, alpha, gamma e Looks

densGI0 <- function(z, alpha, gamma, Looks) {
  
  return(((Looks^Looks * gamma(Looks-alpha))/ (gamma^alpha * gamma(Looks-1) * gamma(-alpha))) *
    (z^(Looks-1) / (gamma + Looks * z)^(Looks-alpha)))
}

```

```{r}

# Realizando alguns testes para analisar o retorno gerado pela função definida acima

densGI0(0.07996402, -2, 4, 3)

densGI0(0.51461313, -10, 8, 4)

densGI0(0.3716623, -50, 25, 10)

```


A seguir, temos a geração de variáveis aleatórias GI0 como razão de variáveis aleatórias gama. Como base para alcançar estes resultados utilizou-se o Método Multiplicativo e daí foi possível concluir que poderíamos gerar variáveis aleatórias GI0 da forma escrita a seguir.

```{r}

# Gerando variáveis aleatórias GI0 como razão de variáveis aleatórias gama

X <- function(alpha, gamma) {
  return(rgamma(shape = -alpha, rate = gamma, n = 100))
}

Y <- function(Looks) {
  return(rgamma(shape = Looks, rate = 1, n = 100))
}

Z <- function(X, Y) {
  return(X/Y)
}

```

De modo análogo ao primeiro código deste RNotebook, foram feitos alguns testes para alguns parâmetros particulares e foram analisadas as respectivas saídas geradas das funções.

```{r}

# Realizando alguns testes com diferentes entradas de parâmetros.

x = X(-2,4)
y = Y(3)

Z(x,y)

x = X(-10,8)
y = Y(4)

Z(x,y)


x = X(-50,25)
y = Y(10)

Z(x,y)

```

Por fim, temos o último código implementado que tem por objetivo explorar o funcionamento dos geradores congruenciais lineares. A seguir encontra-se o código implementado.

```{r}

# Função em R que recebe os parâmetros necessários que caracterizam um Gerador Congruencial Linear.

# O parâmetro 'size' nesta função nos permite escolher a quantidade de números pseudoaleatórios que queremos gerar.

lcg <- function(M, a, c, seed, size) {
  r = numeric(size)
  r[1] = seed
  
  for(i in 1:(size-1))
    r[i+1] = (a*r[i] + c) %% M
  
  return (r/M)
}


```

```{r}

# Foram realizados alguns testes e gerou-se três sequências de tamanhos variados, cada uma contendo números pseudoaleatórios gerados a partir da implementação anterior do Gerador Congruencial Linear.

seq1 <- lcg(M = 16, a = 5, c = 1, seed = 5, size = 34)
seq2 <- lcg(M = 86436, a = 1093, c = 18257, seed = 7, size = 100)
seq3 <- lcg(M = 394, a = 34, c = -102, seed = 404, size = 50)

```


```{r}

# Por fim, plotou-se os histogramas referentes a cada uma das 3 sequências com o objetivo de se analisar os números gerados em cada uma das sequências.

hist(seq1)
hist(seq2)
hist(seq3)


```